【裁判字號】    95,訴,27
【裁判日期】    950615
【裁判案由】    毒品危害防治條例
【裁判全文】
臺灣臺東地方法院刑事判決                95年度訴字第27號
公  訴  人  臺灣臺東地方法院檢察署檢察官
被      告  乙○○
上列被告因違反毒品危害防制條例案件，經檢察官提起公訴（九
十四度毒偵字第三五七、三九三號）及移送併辦（九十四年毒偵
字第四一０、四一三號及九十五年毒偵字第二０、三一號），因
被告於準備程序中自白犯罪，本院合議庭裁定進行簡式審判程序
，茲判決如下：
    主  文
乙○○連續施用第一級毒品，累犯，處有期徒刑拾月，扣案之毒
品海洛因（鑑驗後淨重）零點貳柒公克沒收銷燬，盛裝上開毒品
海洛因之包裝袋壹只、葡萄糖粉壹小包、針筒貳支及吸管參支均
沒收；又連續施用第二級毒品，累犯，處有期徒刑伍月。應執行
有期徒刑壹年貳月，扣案之毒品海洛因（鑑驗後淨重）零點貳柒
公克沒收銷燬，盛裝上開毒品海洛因之包裝袋壹只、葡萄糖粉壹
小包、針筒貳支及吸管參支均沒收。
    事  實
一、乙○○前曾於民國八十八年、八十九年間，因傷害罪、毒品
    危害防制條例及恐嚇罪，分別經本院以八十九年度易字第二
    八四號、八十八年度易字第四二二號、八十九年度東簡字第
    三七號、八十九年度東簡字第一六九號及九十年度簡字第二
    二號，判處有期徒刑六月、四月、二月五日、二月、二月確
    定，並定應執行刑為一年一月，嗣於九十年九月三十日縮刑
    期滿執行完畢。期間因施用毒品案件，經依本院以八十九年
    度毒聲字第六號裁定令入戒治處所施以強制戒治，其於八十
    九年十一月十四日停止強制戒治付保護管束，於九十年十月
    四日保護管束期滿，而經本院以八十九年度東簡字第三七號
    判處有期徒刑二月五日確定。詎其竟不知悔改，復基於施用
    毒品之概括犯意，自九十三年間起至九十四年十二月十一日
    早上九時許止，連續在其位於臺東縣大武鄉大武村崁仔腳七
    十之二號住處、友人住處或臺東市市區，以針筒注射靜脈方
    式施用第一級毒品海洛因多次；自九十三年間起至九十四年
    九十四年十二月十一日早上九時許止，連續在前開處所，施
    用第二級毒品安非他命多次。嗣於九十四年九月十三日，在
    友人詹小琪位於高雄市○○區○○路二０二號二樓住處，為
    警當場查獲，並扣得注射針筒共計二十二支（含使用過十六
    支、未使用過六支）、吸食器一組、橡皮管一條及夾鏈袋一
    大包；另於九十四年十二月十二日，在臺東市區其所駕駛之
    車上為警當場查獲，並扣得第一級毒品海洛因一包（鑑驗後
    淨重０‧二七公克）、葡萄糖粉一小包、吸管及注射針筒各
    一支等物；又於九十四年十一月十四日，在臺東市○○路○
    段附近為警查獲，並扣得注射針筒一支及吸管二支，因而查
    獲其上開連續施用毒品之情。
二、案經臺東縣警察局臺東分局及臺灣高雄地方法院檢察署呈請
    臺灣高等法院檢察署檢察長核轉臺灣臺東地方法院檢察署檢
    察官偵查起訴及移送併案審理。
    理  由
一、按除被告所犯為死刑、無期徒刑、最輕本刑為三年以上有期
    徒刑之罪或高等法院管轄第一審案件者外，於第一次審判期
    日前之準備程序進行中，被告先就被訴事實為有罪之陳述時
    ，審判長得告知被告簡式審判程序之旨，並聽取當事人、代
    理人、辯護人及輔佐人之意見後，裁定進行簡式審判程序，
    刑事訴訟法第二百七十三條之一第一項定有明文。經核本件
    被告乙○○所犯係死刑、無期徒刑、最輕本刑為三年以上有
    期徒刑以外之罪，其於準備程序中就被訴事實為有罪之陳述
    ，經法官告知簡式審判程序之旨，並聽取公訴人、被告之意
    見後，本院爰依首揭規定，合議裁定由受命法官獨任進行簡
    式審判程序，合先敘明。
二、上揭犯罪事實，業據被告乙○○迭於偵查中及本院審理時坦
    承不諱，並有為警查獲之第一級毒品海洛因一小包（鑑驗後
    淨重０‧二七公克）、葡萄糖粉一小包、針筒二支及吸管三
    支等物扣案可證，復有前開扣案物品之照片十一幀在卷可佐
    。又被告多次為警查獲，經採尿液經送請慈濟大學濫用藥物
    檢驗中心檢驗結果，多次呈安非他命及鴉片類陽性反應，有
    慈濟大學濫用藥物檢驗中心檢驗總表四份附卷足憑。再者，
    上開扣案之白色粉末共計一小包（鑑驗後淨重合計０‧二七
    公克）均經送請法務部調查局鑑定結果，白色粉末三小包均
    含第一級毒品海洛因成分，有該局於九十五年五月三十日函
    覆之調科壹字第二六００００三一四號鑑定通知書一紙在卷
    可按。另被告前於八十九年間因施用毒品案件，經依本院以
    八十九年度毒聲字第六號裁定令入戒治處所施以強制戒治，
    其於八十九年十一月十四日停止強制戒治付保護管束，於九
    十年十月四日保護管束期滿，而經本院以八十九年度東簡字
    第三七號判處有期徒刑二月五日確定，有前開裁判書及臺灣
    高等法院被告全國前案紀錄表附卷可參。是以，本件事證明
    確，被告犯行，洵堪認定。
三、核被告乙○○上揭所為，係分別犯毒品危害防制條例第十條
    第一項之施用第一級毒品罪、同條第二項之施用第二級毒品
    罪。被告施用毒品前之持有毒品行為，應均為施用之高度行
    為所吸收，不另論罪。又其所犯上開施用第一級、第二級毒
    品多次行為，時間密接，犯罪構成要件相同，顯係基於概括
    犯意反覆為之，應各依連續犯規定論以一罪，並加重其刑。
    另其所犯前揭施用第一級、第二級毒品二罪間，犯意各別，
    行為互殊，所犯罪名不同，則應予分論併罰。而被告於九十
    四年九月十四日凌晨三時許起至九十四年九十四年十二月十
    一日早上九時許止，在上開處所施用第一級毒品海洛因之犯
    行；其於九十四年十月十二日許起至九十四年九十四年十二
    月十一日早上九時許止，在上開處所施用安非他命之犯行，
    起訴事實雖未論及，惟該部分與已起訴之施用第一級、第二
    級毒品安非他命之犯罪事實，有連續犯之裁判上一罪關係，
    依審判不可分之原則，應為起訴效力所及，且經檢察官移送
    併辦，本院自得併予審究，附此敘明。而被告前曾於八十八
    年、八十九年間，因傷害罪、毒品危害防制條例及恐嚇罪，
    分別經本院以八十九年度易字第二八四號、八十八年度易字
    第四二二號、八十九年度東簡字第三七號、八十九年度東簡
    字第一六九號及九十年度簡字第二二號，判處有期徒刑六月
    、四月、二月五日、二月、二月確定，並定應執行刑為一年
    一月，嗣於九十年九月三十日縮刑期滿執行完畢，此有臺灣
    高等法院被告全國前案紀錄表一份在卷可查，其受有期徒刑
    之執行完畢後五年內，再犯本案有期徒刑以上之罪，為累犯
    ，應依法加重其刑。爰審酌被告素行、對社會之危害、不知
    悔改再犯施用毒品之情、施用毒品情節及其犯罪後坦承之態
    度等一切情狀，各量處如主文所示之刑，並定其應執行之刑
    。末查前開扣案海洛因（鑑驗後淨重合計０‧二七公克），
    屬毒品危害防制條例第二條第二項第一款之第一級毒品，爰
    依同條例第十八條第一項前段規定，不問屬於犯人與否，應
    予沒收銷燬；至盛裝上開毒品海洛因之包裝袋一只、葡萄糖
    粉一小包、針筒二支及吸管三支等物，則係被告自承為其所
    有供施用毒品犯罪所用之物，惟尚非製造專供施用毒品使用
    ，故非屬毒品害防制條例第十八條第一項前段規定之「專供
    施用毒品之器具」，應另依刑法第三十八條第一項第二款規
    定，併予宣告沒收。另有關於友人詹小琪住處所扣得之注射
    針筒共計二十二支（含使用過十六支、未使用過六支）、吸
    食器一組、橡皮管一條及夾鏈袋一大包，並非係違禁物，被
    告否認為其所有，且並無證據證明係被告所有，爰不宣告沒
    收，附此敘明。
據上論斷，應依刑事訴訟法第二百七十三條之一第一項、第二百
九十九條第一項前段，毒品危害防制條例第十條第一項、第二項
、第十八條第一項前段，刑法第十一條前段、第五十六條、第四
十七條、第五十一條第五款、第三十八條第一項第二款，判決如
主文。
本案經檢察官甲○○到庭執行職務
中    華    民    國    95    年    6     月    15    日
                  刑事第二庭    法  官  連雅婷
以上正本證明與原本無異。
如不服本判決，應於判決送達後10日內向本院提出上訴狀（須附
繕本）。
「切勿逕送上級法院」
                                書記官  蘇美琴
中    華    民    國    95    年    6     月    16    日
附錄條文：
毒品危害防制條例第10條
施用第一級毒品者，處六月以上五年以下有期徒刑。
施用第二級毒品者，處三年以下有期徒刑。


司法院資訊處製作；財團法人民間司法改革基金會備份。
